【裁判字號】    99,易,1177
【裁判日期】    990625
【裁判案由】    竊盜
【裁判全文】
臺灣高雄地方法院刑事判決              99年度易字第1177號
公  訴  人  臺灣高雄地方法院檢察署檢察官
被      告  丙○○
上列被告因竊盜案件，經檢察官提起公訴（99年度偵字第17209
號），被告就被訴事實為有罪之陳述，經本院合議庭裁定改依簡
式審判程序，並由受命法官獨任進行審判程序，判決如下︰
    主  文
丙○○共同踰越牆垣竊盜，累犯，處有期徒刑柒月。
    事  實
一、丙○○前於民國96年間，因違反毒品危害防制條例、竊盜案
    件，經本院以96年度訴字第2075號、96年度易字第2309號、
    96年度訴字第3350號判決，各判處有期徒刑9 月、7 月及9
    月確定，嗣第1 罪經減刑，並與其餘2 罪定應執行為有期徒
    刑1 年7 月確定，入監執行後於98年9 月24日假釋出監，甫
    於同年10月17日假釋期滿未經撤銷，視為已執行完畢。詎不
    知悛悔，與李兩全（另經檢察官簽分偵辦中）共同意圖為自
    己不法之所有，基於竊盜之犯意聯絡，於99年5 月17日下午
    4 時許，2 人共同自丙○○位於高雄縣梓官鄉○○○路聖公
    巷52號自宅3 樓陽台（下稱A 地），跨越欄杆攀爬至相鄰之
    大舍東路聖公巷56號3 樓鐵皮屋（下稱B 地），再經由該處
    所設水塔翻越毗連牆垣至址設高雄縣梓官鄉○○○路公厝巷
    4 號之甲○○○3 樓天台（下稱C 地），2 人旋合力徒手竊
    取甲○○○所有置放於該處地上之鋁框條14支（重約19公斤
    、1.4 公尺x0.1公尺）、鋁框條6 支（重約2 公斤、0.5x0.
    1 公尺）【價值共約新臺幣（下同）3,000 元，下稱上開物
    品】得手後，循原路返回A 地。迨其等將上開物品以塑膠水
    管自A 地輸送至該處1 樓後欲以機車載離之際，為吳國和發
    現而持木棍加以攔阻，吳國和旋與丙○○相互拉扯，適巡邏
    員警前來當場逮捕丙○○，李兩全則趁隙逃逸，始循線查悉
    上情。
二、案經高雄縣政府警察局岡山分局報告臺灣高雄地方法院檢察
    署檢察官偵查起訴。
    理  由
一、上揭事實，業據被告於警詢、偵查及本院審理時坦承不諱，
    核與證人吳國和於警詢、偵訊之證述相符，亦據證人即甲○
    ○○總務組長乙○○於警詢指訴甚詳，並有贓物認領保管單
    、扣押物品目錄表各1 份、查獲現場照片6 張附卷可佐，足
    認被告自白與事實相符，堪信屬實。綜上，本件事證明確，
    被告加重竊盜犯行洵堪認定。
二、論罪科刑部分：
（一）按牆垣係以土磚製成；而安全設備係指門窗、牆垣以外之
      其他依社會通念足認有防盜作用之設備。又刑法第321 條
      第1 項第2 款所謂「毀」係指毀損，稱「越」則指踰越或
      超越。查本件被告竊盜現場甲○○○3 樓天台設有土磚圍
      牆一節，業據被告供承在卷（見本院卷第29頁），並有本
      院公務電話紀錄1 紙在卷可稽，故被告及共犯李兩全自B
      地所設水塔翻越毗連牆垣至甲○○○3 樓天台，即屬踰越
      牆垣無訛。是核被告前揭所為，係犯刑法第321 條第1 項
      第2 款之踰越牆垣竊盜罪。被告與共犯李兩全就上開加重
      竊盜犯行間，有犯意聯絡及行為分擔，為共同正犯。又被
      告曾有如事實欄所載之犯罪科刑執行情形，有臺灣高等法
      院被告前案紀錄表1 份在卷可參，其受有期徒刑執行完畢
      ，5 年以內故意再犯有期徒刑以上之罪，為累犯，應依刑
      法第47條第1 項規定加重其刑。爰審酌被告不思以正途謀
      生，任意竊取他人財物，法治觀念淡薄，律己力不佳，且
      夥同共犯李兩全翻越有人居住住所之欄杆、陽台、水塔及
      牆垣至甲○○○3 樓天台共犯竊盜，對社會治安危害非微
      ，而所竊上開財物價值共約3,000 元，業據證人乙○○陳
      明在卷（見偵卷第42頁），所受損害非鉅，且犯後坦承全
      部犯行、態度尚佳等一切情狀，量處如主文所示之刑。
（二）至檢察官雖以被告業因犯竊盜罪被查獲判刑，仍毫無悔意
      ，顯有犯罪習慣等情，聲請依竊盜犯贓物犯保安處分條例
      第3 條第1 項第1 款規定對被告併予諭知強制工作，然查
      被告於本案發生前雖曾於86年間，因違反肅清煙毒條例、
      麻醉藥品管制條例案件，分別經本院判處有期徒刑3 年1
      月、4 月，定應執行刑為有期徒刑3 年4 月確定，於91年
      8 月27日縮刑期滿徒刑執行完畢。復於93年間，因施用毒
      品、竊盜案件，各經本院判處有期徒刑8 月、6 月、1 年
      8 月確定，嗣經減刑及定應執行刑，於96年2 月15日縮短
      刑期假釋出監，於96年7 月16日保護管束期滿執行完畢。
      再於96年間，因施用毒品、竊盜案件，各經本院判處有期
      徒刑9 月、7 月、9 月確定，嗣經本院裁定減刑，並定應
      執行刑後，於98年9 月24日假釋出監，於同年10月17日保
      護管束期滿執行完畢，俱有臺灣高等法院被告前案紀錄表
      在卷可考，但觀諸被告上開所犯竊盜案件，距離本案發生
      時已相隔分距6 、3 年之久，尚難因此即認被告為習於實
      施竊盜之人，另所犯施用毒品犯行係屬自戕行為，並未積
      極侵害他人，難謂被告積習已深，顯有犯罪之習慣，且被
      告於本件所犯竊盜犯行於警詢及偵查時即分別供明犯行，
      配合警方辦案，嗣於本院審理時亦供承犯行，態度堪稱良
      好，如確能改過向善，當給予自新之機會，又本院已審酌
      刑法第57條所列舉之事項及其他一切情狀，判處被告如上
      之徒刑，已屬罪刑相當，並足以體現司法正義，並契合社
      會感情，是本院認尚無再為對被告宣告強制工作之必要，
      爰不諭知於刑之執行前，令入勞動場所強制工作，併此敘
      明。
三、據上論斷，應依刑事訴訟法第273 條之1 第1 項、第284 條
    之1 、第299 條第1 項前段，刑法第28條、第321 條第1 項
    第2 款、第47條第1 項，判決如主文。
本案經檢察官林英奇到庭執行職務。
中    華    民    國    99    年    6     月    25    日
                  刑事第九庭    法  官  謝枚霏
以上正本證明與原本無異。
如不服本判決應於收受送達後10日內向本院提出上訴書狀，並應
敘述具體理由；如未敘述上訴理由者，應於上訴期間屆滿後20日
內向本院補提理由書（均須按他造當事人之人數附繕本）「切勿
逕送上級法院」。
中    華    民    國    99    年    6     月    25    日
                                書記官  楊馥如
附錄本判決論罪之法條：
中華民國刑法第321條
（加重竊盜罪）
犯竊盜罪而有左列情形之一者，處 6 月以上、 5 年以下有期徒
刑：
一、於夜間侵入住宅或有人居住之建築物、船艦或隱匿其內而犯
    之者。
二、毀越門扇、牆垣或其他安全設備而犯之者。
三、攜帶兇器而犯之者。
四、結夥三人以上而犯之者。
五、乘火災、水災或其他災害之際而犯之者。
六、在車站或埠頭而犯之者。
前項之未遂犯罰之。

司法院資訊處製作；財團法人民間司法改革基金會備份。
